【裁判字號】    95,苗小,538
【裁判日期】    950914
【裁判案由】    清償借款
【裁判全文】
臺灣苗栗地方法院民事小額判決         95年度苗小字第538號
原      告  台新國際商業銀行股份有限公司
法定代理人  丙○○
訴訟代理人  甲○○
被      告  乙○○
                      14號
訴訟代理人  丁○○
上列當事人間請求清償借款事件，本院於民國95年8 月31日言詞
辯論終結，判決如下：
    主  文
被告應給付原告新臺幣肆萬玖仟伍佰拾元，及自民國九十五年
一月九日起至清償日止，按週年利率百分之二十計算之利息。
訴訟費用新壹幣壹仟元由被告負擔。
本判決得假執行。
    事實及理由
一、按訴狀送達後，原告不得將原訴變更或追加他訴。但擴張或
    減縮應受判決事項之聲明者，不在此限，民事訴訟法第255
    條第1 項第3 款定有明文。本件原告原於支付命令聲請狀請
    求被告應給付原告新臺幣（下同）49,530元，及自民國94年
    12月8 日起至清償日止，按週年利率百分之20計算之利息，
    嗣於95年8 月31日本院開庭時，就利息部分減縮為自95年1
    月9 日起至清償日止，按週年利率百分之20計算之利息，此
    係減縮應受判決事項之聲明，核與上揭規定相符，應予准許
    。
二、原告起訴主張：
  (一)被告於94年7 月29日向原告申請「台新銀行Story 生活故事
    現金卡」，雙方約定被告得以現金卡提款或進行現金轉帳交
    易，以1 個月為還款週期，於次月相當期日繳還最低應繳金
    額，利率為週年利率百分之18.25 ，惟被告如遲延還本或付
    息時，債務即視為全部到期，並須依週年利率百分之20計算
    遲延利息。詎被告於94年12月8 日繳款後即未依約還款，積
    欠原告本金共計49,530元，經原告迭次催索，被告均置之不
    理，為此爰依現金卡信用貸款約定書之約定，請求被告給付
    如主文第1 項所示之金額及利息。
  (二)對被告抗辯所為之陳述：
    本件發卡過程係被告於94年7 月16日先傳真現金卡申請書，
    於當月26日原告有以電話確認被告資料是否正確，並作成照
    會記錄，於當月29日被告前往原告位於台北市○○○路之「
    南東分行」領取現金卡，原告並將已填妥之申請書正本交予
    被告於申請人欄位上親自簽名，此有申請書、現金卡領用證
    明單、客戶照會記錄可稽。另被告於傳真之現金卡申請書上
    之戶籍、住宅電話欄上記載「家人保密」，於照會記錄上也
    有註明「希望不要打到家裡，不希望父母知道辦卡」，是原
    告已善盡徵信之責，且現金卡亦由被告親自領取，被告應有
    還款之義務。並聲明：如主文第1 項所示。
三、被告之抗辯：被告從未向原告申請現金卡，申請書上之簽名
    並非被告親簽，借款亦非原告所借，被告甚至連原告銀行所
    在位置都不知道，何況被告於94年間蓋房子時都未曾向銀行
    借款，本件若證明係原告誣陷，被告要向原告請求損害賠償
    。並聲明：原告之訴駁回。
四、原告主張之事實，業據其提出現金卡申請書、現金卡信用貸
    款約定書、現金卡帳戶查詢資料、現金卡交易紀錄查詢資料
    、現金卡領用證明單、客戶照會記錄等件為證（見本院95年
    度苗小字第538 號卷第15、16、24至30頁），互核相符。被
    告雖以上揭情詞為辯，然查：
  (一)經本院當庭命被告簽名10遍、書寫被告配偶姓名「丁○○」
    、被告任職公司「東和鋼鐵」各5 遍（見本院95年度苗小字
    第538 號卷第13頁），與前開現金卡申請書上簽名、「丁○
    ○」、「東和鋼鐵」等字跡（見本院95年度苗小字第538 號
    卷第24頁）及現金卡領用證明單上簽名（見本院95年度苗小
    字第538 號卷第27頁）詳予比對，其特徵、筆順、筆勢、神
    韻、轉折、勾勒方式均極為相似，顯係同一人所簽寫。
  (二)再者，自現金卡交易紀錄查詢資料觀之（見本院95年度苗小
    字第538 號第16頁），該卡於94年8 月8 日進行第1 次交易
    後，於94年9 月9 日、94年10月3 日、94年11月3 日、94年
    12 月8日分別有30,000元、3,000 元、1,100 元、1,450 元
    之還款紀錄，此顯與現金卡如遭他人冒名申請或冒領時，於
    短時間內即會遭他人大量提領款項，且不會有還款紀錄之情
    形有違。
  (三)綜上，本件現金卡確為被告所申請且使用，被告上揭所辯，
    應屬事後推卸之詞，殊無可採。
五、從而，原告本於現金卡信用貸款約定書之約定，請求被告應
    給付原告49,530元，及自95年1 月9 日起至清償日止，按週
    年利率百分之20計算之約定遲延利息，為有理由，應予准許
    。
六、本件係訴訟標的金額在100,000 元以下之民事小額訴訟，本
    院為被告敗訴判決部分，應依民事訴訟法第436 條之20之規
    定，依職權宣告假執行。
七、本件事證已臻明確，兩造其餘攻防方法及所提證據，業經審
    酌，核與本件判決結果無影響，爰不逐一論述，併此敘明。
八、據上論結，本件原告之訴為有理由，依民事訴訟法第436 條
    之23、第436 條第2 項、第78條、第436 條之20，判決如主
    文。
中    華    民    國    95    年    9     月    14    日
                  苗栗簡易庭法  官  張 文 毓
以上正本係照原本作成。
如不服本判決，應於判決送達後20日內，以判決違背法令為理由
，向本院提出上訴狀並表明上訴理由，及須按他造當事人之人數
附繕本。上訴理由應表明：
  一、原判決所違背之法令及其具體內容。
  二、依訴訟資料可認為原判決有違背法令之具體事實。
如未表明上訴理由者，應於上訴後20日內向本院提出上訴理由。
當事人如對本件訴訟內容有所疑義，得聲請閱卷。
                            書記官  黎 東 成
中    華    民    國    95    年    9     月    14    日


司法院資訊處製作；財團法人民間司法改革基金會備份。
